臺灣桃園地方法院民事裁定
110年度亡字第25號
聲  請  人  黃忠勝  

相  對  人
即  失蹤人  黃富燥    失蹤前最後住所：住桃園市新屋區文化

上列聲請人聲請宣告相對人死亡事件，本院裁定如下：
    主  文
宣告相對人即失蹤人黃富燥（男，民國00年0月0日生，身分證統
一編號：Z000000000號）於民國106年12月12日下午12時死亡。
聲請程序費用由相對人遺產負擔。
    理  由
一、聲請意旨略以：聲請人為相對人之子，相對人原獨居在桃園
    市○○區○○路○段0000巷000號（下稱系爭房屋，縣市改制、門
    牌整編前為桃園縣○○鄉○○○0○0號）。相對人於民國99年12月
    11日晚間至聲請人住處囑咐聲請人翌日早上買菜後接聲請人
    之祖母到系爭房屋，聲請人與聲請人母親於翌日（12日）上
    午買菜後回到系爭房屋，發現相對人不在，系爭房屋屋內凌
    亂、牆上有血跡，相對人之手機亦留置在系爭房屋，當日即
    向警方報案，但相對人自此音訊全無，迄今已逾10年。前經
    聲請鈞院准以110年度亡字第25號民事裁定為公示催告，現
    申報期間屆滿，未據失蹤人陳報其生存，或知失蹤人生死者
    ，陳報其所知。為此，爰依法聲請准予宣告相對人死亡等語
    。
二、經查，聲請人主張之前揭事實，業據提出與其所述相符之戶
    籍謄本、桃園市政府警察局楊梅分局（下稱楊梅分局，改制
    前為桃園縣政府警察局楊梅分局）100年1月19日楊警分戶字
    第1008007708號函等為證，並經證人即聲請人之姊姊、相對
    人之女黃淑珍到庭證述明確。本院依職權調取相對人之勞保
    及健保投保紀錄、臺灣高等法院在監在押全國紀綠表及相對
    人之入出境紀錄，查相對人於81年12月14日自廣瑞實業有限
    公司退保後，即無勞保投保紀錄，於100年7月16日由衛生福
    利部中央健康保險署（下稱健保署，改制前為行政院衛生署
    中央健康保險局）北區業務組為其健保之投保單位，並於同
    日退保，亦查無相對人在監在押資料，及自99年12月11日後
    之出境紀錄，本院另向健保署調閱相對人自100年3月1日迄
    今之就醫紀錄，經該署函覆上開期間查無保險醫事服務機構
    申報相對人就醫紀錄，有該署110年3月25日健保桃字第1103
    008593號函及檢送之保險對象門診、住診申報紀錄明細表可
    佐（見本院卷第20至22頁），又經本院向楊梅分局函查相對
    人之協尋結果，迄今尚未尋獲，有該局110年3月23日楊警分
    防字第1100009882號檢附之失蹤人口系統--資料報表在卷可
    稽（見本院卷第24頁），是聲請人主張相對人失蹤多年音訊
    全無乙情，應堪信為真實。
三、按失蹤人失蹤滿7年後，法院得因利害關係人或檢察官之聲
    請，為死亡之宣告。宣告死亡之裁定，利害關係人或檢察官
    得聲請之。民法第8條第1項、家事事件法第155條分別定有
    明文。又宣告死亡之裁定應確定死亡之時。受死亡宣告者，
    以判決內所確定死亡之時，推定其為死亡。前項死亡之時，
    應為前條各項所定期間最後日終止之時，但有反證者，不在
    此限。家事事件法第159條第1項、民法第9條分別定有明文
    。查聲請人前經本院110年度亡字第25號裁定准許對相對人
    為公示催告，本院並於110年5月12日將公示催告裁定黏貼於
    本院公告處，並刊登在司法院全球資訊網，今申報期已屆滿
    ，未據失蹤人陳報其生存或知其生死者陳報其所知，而聲請
    人為相對人之子，有聲請人之戶籍謄本在卷可憑，為利害關
    係人，其於相對人失蹤滿7年後，聲請對之為死亡宣告，揆
    諸上揭規定，自屬有據。又相對人係於99年12月12日失蹤，
    計至106年12月12日屆滿7 年，自應推定相對人於是日下午1
    2時為死亡之時，爰依法宣告相對人於106年12月12日下午12
    時死亡。
五、依家事事件法第154條第3項，裁定如主文。
中　　華　　民　　國　　110 　年　　12　　月　　24　　日
                  家事法庭    法　官      劉佩宜
以上正本係照原本作成。
如不服本裁定應於送達後10日內向本院提出抗告狀，並應繳納抗
告費新台幣1000元。
中　　華　　民　　國　　110 　年　　12　　月　　27　　日
                              書記官      曾啓聞